【裁判字號】    89,易,1024
【裁判日期】    900104
【裁判案由】    毒品危害防制條例
【裁判全文】
台灣苗栗地方法院刑事判決                        八十九年度易字第一二四號
    公  訴  人  臺灣苗栗地方法院檢察署檢察官
    被      告  甲○○
右列被告因違反毒品危害防制條例案件，經檢察官提起公訴（八十九年度毒偵字第二
０二四號），本院判決如左：
    主  文
甲○○連續施用第二級毒品，累犯，處有期徒刑陸月，如易科罰金以參佰元折算壹日
。
扣案之玻璃管吸食器壹支及裝安非他命空袋壹個均沒收。
    事  實
一、甲○○前於民國八十六年間，因違反麻醉藥品管理條例案件，為本院判處有期徒
    刑五月，如易科罰金以三百元折算一日確定，於八十七年二月十六日易科罰金執
    行完畢。八十八年間，又因竊盜案件，為本院判處有期徒刑五月確定，於八十九
    年二月四日在監執行完畢，不知警惕。前因施用毒品案件，經本院以八十九年度
    毒聲字第七一四號裁定送臺灣苗栗看守所附設觀察、勒戒處所觀察、勒戒後，認
    無繼續施用毒品傾向，臺灣苗栗地方法院檢察署檢察官乃於八十九年六月十六日
    以八十九年度毒偵字第八一六號為不起訴處分。詎甲○○又基於施用第二級毒品
    安非他命（下稱安非他命）之概括犯意，自八十九年七月間某日起至同年九月二
    十四日晚上八時止，在苗栗縣苗栗市○○街一三六巷二十五號居所或同縣大湖鄉
    富興村八寮八鄰十四號，將安非他命置於玻璃管吸食器（非專供施用毒品所用）
    上，然後其下以火燒烤，使安非他命受熱生煙，再以口鼻吸食其煙之方式，連續
    施用安非他命多次，約三天施用一次。迨八十九年八月十四日，搭乘Ｋ２─九一
    九二號自用小客車，在國道中山高速公路北向一百四十五公里處為警查獲，並扣
    得其所有之玻璃管吸食器一支及裝安非他命空袋一個始悉上情。經本院於八十九
    年九月二十六日以八十九年度毒聲字第一六五一號裁定送臺灣苗栗看守所附設觀
    察、勒戒處所觀察、勒戒後，認有繼續施用毒品之傾向。
二、案經內政部警政署國道公路警察局第二警察隊報請臺灣苗栗地方法院檢察署檢察
    官偵查起訴。
    理  由
一、訊據被告甲○○對右揭事實供承不諱，且其為警採集之尿液，經送苗栗縣衛生局
    檢驗結果，確呈安非他命陽性反應，有該局出具之煙毒尿液檢驗成績書一份在卷
    可稽，復有玻璃管吸食器一支及裝安非他命空袋一個扣案足憑，足證被告自白確
    與事實相符。另被告前因施用毒品案件，經送觀察、勒戒後，認無繼續施用毒品
    傾向，臺灣苗栗地方法院檢察署檢察官乃於八十九年六月十六日以八十九年度毒
    偵字第八一六號處分不起訴。被告本次再犯施用毒品案件，經本院以八十九年度
    毒聲字第一六五一號裁定將其送勒戒處所觀察、勒戒後，認有繼續施用毒品傾向
    ，有本院上開裁定及臺灣苗栗看守所附設觀察、勒戒處所八十九年十月十六日苗
    所衛字第三二五三號受觀察勒戒人有無繼續施用毒品判定資料各一份在卷可按，
    本件事證明確，被告犯行洵堪認定。
二、查安非他命為毒品危害防制條例第二條第二項第二款規定之第二級毒品。被告前
    因施用毒品案件，經送觀察勒戒一次，經判定無繼續施用毒品傾向，檢察官為不
    起訴處分後，五年內又施用安非他命，經送觀察、勒戒後，認有繼續施用毒品傾
    向，所為係犯毒品危害防制條例第十條第二項之施用第二級毒品罪。其施用安非
    他命前後持有安非他命之低度行為，為其施用之高度行為所吸收，不另論罪。被
    告先後多次施用安非他命之犯行，時間緊接，犯罪構成要件相同，且係基於概括
    犯意所為，為連續犯，依刑法第五十六條規定以一罪論，並加重其刑。被告前於
    八十六年間，因違反麻醉藥品管理條例案件，為本院判處有期徒刑五月，如易科
    罰金以三百元折算一日確定，於八十七年二月十六日易科罰金執行完畢。八十八
    年間，又因竊盜案件，為本院判處有期徒刑五月確定，於八十九年二月四日在監
    執行完畢，有臺灣苗栗地方法院檢察署刑案資料查註紀錄表及台灣高等法院被告
    全國前案紀錄表各一份在卷足憑。其在有期徒刑之執行完畢後五年以內，復犯有
    期徒刑以上之本罪，為累犯，應依刑法第四十七條之規定遞加重其刑。爰審酌被
    告之上開素行、本件犯罪之手段、施用之次數、期間、所生危害及犯後坦承犯行
    ，態度良好暨施用毒品係自戕行為等一切情狀，量處如主文所示之刑，並諭知易
    科罰金之折算標準。扣案之玻璃管吸食器一支（非專供施用毒品所用）及裝安非
    他命空袋一個，均係被告所有，供其施用毒品所用之物，業據被告陳明在卷（見
    本院八十九年十二月二十一日筆錄），併依刑法第三十八條第一項第二款之規定
    宣告沒收。
據上論斷，應依刑事訴訟法第二百九十九條第一項前段、毒品危害防制條例第十條第
二項、刑法第十一條前段、第五十六條、第四十七條、第四十一條、第三十八條第一
項第二款、罰金罰鍰提高標準條例第二條，判決如主文。
本案經檢察官黃智勇到庭執行職務。
中       華       民       國      九十     年      一      月    四    日
                                   臺灣苗栗地方法院刑事庭
                                       法  官  劉  興  浪
右正本證明與原本無異。
如不服本判決，應於判決送達後十日內，向本院提出上訴狀（須附繕本），上訴於臺
灣高等法院臺中分院。
                                       書記官  陳  建  分
中       華       民       國      九十     年      一      月    四    日
附錄論罪科刑法條全文
毒品危害防制條例第十條：
施用第二級毒品者，處三年以下有期徒刑。


司法院資訊處製作；財團法人民間司法改革基金會備份。
